臺灣嘉義地方法院刑事判決　　　　　　　 94年度易字第180號
公　訴　人　臺灣嘉義地方法院檢察署檢察官
被　　　告　乙○○
　　　　　　丙○○
　　　　　　丁○○
上列被告因竊盜案件，經檢察官提起公訴 (台灣嘉義地方法院檢
察署94年度偵字第1509、599、468號)及移送併辦 (台灣雲林地
方法院檢察署94年度偵字第2081號)，本院於準備程序進行中，
被告就被訴事實為有罪之陳述，經裁定行簡式審判程序，本院判
決如下：
    主  文
乙○○連續結夥三人以上，攜帶兇器竊盜，累犯，處有期徒刑壹
年陸月。扣案油壓剪壹支、活動板手拾玖把、六角扳手壹串、螺
絲起子參把、尖嘴鉗貳把、老虎鉗貳把均沒收。
丁○○連續結夥三人以上，攜帶兇器竊盜，處有期徒刑壹年肆月
。扣案油壓剪壹支、活動板手拾玖把、六角扳手壹串、螺絲起子
參把、尖嘴鉗貳把、老虎鉗貳把均沒收。
丙○○連續結夥三人以上，攜帶兇器竊盜，處有期徒刑壹年。扣
案油壓剪壹支、活動板手拾柒把、六角扳手壹串、螺絲起子參把
、尖嘴鉗壹把、老虎鉗壹把均沒收。
    事  實
一、乙○○前於民國88年間因違反懲治走私條例、竊盜案件，分
    別經臺灣雲林地方法院判處有期徒刑3月、1年4月確定，甫
    於90年7月13日縮刑期滿執行完畢，與丁○○及丙○○為兄
    弟姊妹，3人竟共同基於意圖為自己不法所有之犯意聯絡，
    連續結夥於詳如附表所示之時間、地點、方式，竊取附表所
    示之物，嗣經警循線查獲，並扣得乙○○等3人所有供犯罪
    所用，客觀上足對人之生命、身體、安全構成威脅、具有危
    險性之油壓剪1支、活動扳手17把、六角扳手1串、螺絲起子
    3把、尖嘴鉗1把、老虎鉗1把。
二、嗣乙○○、丁○○與李泰鑫 (另案起訴)3人共同基於為自己
    不法所有之概括犯意聯絡，由乙○○於94年5月6日17時許駕
    駛其所承租車牌號碼C3-1911號自小客車，並提供客觀上足
    對人之生命、身體、安全構成威脅、具有危險性之活動板手
    2支、尖嘴鉗1支、老虎鉗1支等工具，搭載丁○○、李泰鑫
    前往雲林縣台西鄉蚊港村駐在所前膠筏停泊區，鎖定壬○○
    、辛○○所有、停放在前揭停泊區之膠筏為目標後，由乙○○負責把風，李泰鑫與丁○○持上開工具竊取膠筏上所安裝
    的二組水車風葉得手，隨即於同日17時50分許將竊得水車風
    葉二組，載至鄭媽典 (另案起訴)所經營、位於嘉義縣東石
    鄉港口村蚶子寮16之1號的億昇行舊貨商變賣新台幣2100元
    ，所得贓款平分花用。3人食髓知味，復於同年5月7日19時
    前往上開膠筏停泊區，以上開相同手法竊取壬○○所有膠筏
    舷外機銅製螺旋槳支架之際，嗣為壬○○、辛○○發現報警
    處理當場查獲，並扣得活動扳手2支、尖嘴鉗1支、老虎鉗1
    支。
三、案經嘉義縣警察局、中部地區巡防局與嘉義市警察局第二分
    局分別報請台灣嘉義地方法院檢察署檢察官偵查起訴。另經
    雲林縣警察局台西分局報請台灣雲林地方法院檢察署檢察官
    移送併辦。
    理  由
一、認定犯罪事實所憑之証據及理由：
    上揭犯罪事實業據被告乙○○、丁○○與丙○○坦承不諱，
    且有被害人寅○○、丑○○、己○○、戊○○、辰○○、卯
    ○○、甲○○、庚○○、蔡柄嘉、癸○○、壬○○及辛○○
    警訊之指述，証人子○○、黃樹郎、吳啟祐、呂明聰、陳春
    木、戴大慶、郭嘉益、蔡茂發等人警偵訊之證述可稽，復有
    布袋漁港第二港區監視錄影翻拍照片與現場查獲照片共10幀
    、贓物認領保管單2紙及照片10張等物可証，另有油壓剪1支
    、活動板手19把、六角板手1串、螺絲起子3把、尖嘴鉗2把
    、老虎鉗2把扣案足憑，核與被告等之自白一致，被告3人之
    加重竊盜犯行應堪認定。
二、論罪科刑之理由
(一)被告3人結夥攜帶油壓剪等工具行竊，該等工具客觀上足以
    對人之生命、身體、安全構成威脅，為具有危險性之兇器，
    核被告所為係犯刑法第321條第1項第3款、4款之加重竊盜罪
    。被告3人多次竊盜犯行，時間緊接，觸犯構成要件相同之
    罪名，顯係基於概括犯意為之，依連續犯規定論以一罪，並
    依法加重其刑。
(二)公訴人雖未就被告乙○○、丁○○與李泰鑫於94年5月6日17
    時攜帶活動扳手2支、尖嘴鉗1支、老虎鉗1支等兇器，前往
    雲林縣台西鄉蚊港村駐在所前膠筏停泊區，竊取壬○○、辛○○所有、停放在前揭停泊區之膠筏上所安裝的二組水車風
    葉得手，及於同年5月7日19時前往上開膠筏停泊區，以上開
    相同手法竊取壬○○所有膠筏舷外機銅製螺旋槳支架等併案
    犯罪事實起訴，惟該部分與起訴部分有連續犯之關係，屬於
    裁判上一罪，為起訴效力所及，本院自應併予審究，附此敘
    明。
(三)查被告乙○○前於88年間因違反懲治走私條例、竊盜案件，
    分別經臺灣雲林地方法院判處有期徒刑3月、1年4月確定，
    ，甫於90年7月13日縮刑期滿執行完畢，此有台灣高等法院
    被告前案紀錄表及全國刑案資料查註表可稽，其於執行完畢
    5年內再犯本件有期徒刑以上之罪，為累犯，應依法遞加重
    其刑。
(四)審酌被告3人連續竊盜，其中被告乙○○及丁○○竊盜次數
    較為頻繁，乙○○為累犯，而被告丙○○犯罪情節較為輕微
    ，被告3人犯後均坦承犯行，惟連續竊盜侵害不特定多數人
    之財產權，對於社會公眾之財產法益存有極高之危害性等一
    切情狀，量處如主文所示之刑。
(五)扣案油壓剪1支、活動扳手17把、六角板手1串、螺絲起子3
    把、尖嘴鉗1把、老虎鉗1把，為被告3人所有，業據被告3
    人自承在卷，另扣案活動扳手2支、尖嘴鉗1支、老虎鉗1支
    亦為被告乙○○所有等情，亦據被告乙○○供承在卷，均係
    供犯罪所用之物，爰依法一併宣告沒收。
三、適用法律依據：
(一)刑事訴訟法第273條之1第1項、第299條第1項前段。
(二)刑法第56條、第321條第1項第3款、第4款、第47條、第38
    第1項第2款。
(三)罰金罰鍰提高標準條例第1條前段。
本案經檢察官侯德人到庭執行職務
中　　華　　民　　國　　　94　　年　　9  月　  14   日
                刑事第二庭 法  官  黃義成
右正本證明與原本無異。
如不服本判決，應於判決送達後10日內，向本院提出上訴狀。
中　　華　　民　　國　　　94　　年　　9  月　  14   日
                           書記官  許龍崑
附錄法條
刑法第321條：
犯竊盜罪而有左列情形之一者，處六月以上、五年以下有期徒刑：
一  於夜間侵入住宅或有人居住之建築物、船艦或隱匿其內而犯之者。
二  毀越門扇、牆垣或其他安全設備而犯之者。
三  攜帶兇器而犯之者。
四  結夥三人以上而犯之者。
五  乘火災、水災或其他災害之際而犯之者。
六  在車站或埠頭而犯之者。
前項之未遂犯罰之。
